臺灣臺南地方法院民事裁定
109年度司繼字第2136號
聲  請  人  黃ＯＯ  
關  係  人  黃ＯＯ  
            黃ＯＯ  
            黃ＯＯ  
            黃ＯＯ  
上三人共同
代  理  人  陳翰律師
上列聲請人聲請指定遺囑執行人事件，本院裁定如下：
    主  文
指定黃ＯＯ（男，民國00年00月00日生，身分證統一編號：Z00000
0000號）為被繼承人黃ＯＯ（男，民國00年0月0日生，身分證統一
編號：Z000000000號，民國109年6月24日死亡，生前最後住所：
臺南市○區○○路00巷0弄0號）之遺囑執行人。
聲請程序費用新臺幣壹仟元由被繼承人黃ＯＯ之遺產負擔。
    理  由
一、本件聲請意旨略以：聲請人係被繼承人黃ＯＯ之子，被繼承人
    黃ＯＯ於109年6月24日死亡，生前立有自書遺囑，惟被繼承人
    未指定遺囑執行人，亦未委託他人指定，而被繼承人原有家
    屬繼承人已失聯，無法召開親屬會議，聲請人爰依民法第11
    32條及1211條之規定，聲請本院指定被繼承人之遺囑執行人
    等語，並提出戶籍謄本、銀行存摺及自書遺囑等件為證。
二、按自書遺囑者，應自書遺囑全文，記明年、月、日，並親自
    簽名；如有增減、塗改，應註明增減、塗改之處所及字數，
    另行簽名；遺囑人得以遺囑指定遺囑執行人，或委託他人指
    定之；遺囑未指定遺囑執行人，並未委託他人指定者，得由
    親屬會議選定之；不能由親屬會議選定時，得由利害關係人
    聲請法院指定之；親屬會議會員，應就被繼承人之下列親屬
    與順序定之：㈠直系血親尊親屬。㈡三親等內旁系血親尊親
    屬。㈢四親等內之同輩血親。前項同一順序之人，以親等近
    者為先；親等同者，以同居親屬為先，無同居親屬者，以年
    長者為先。依前2項順序所定之親屬會議會員，不能出席會
    議或難於出席時，由次順序之親屬充任之；又依法應經親屬
    會議處理之事項，而有下列情形之一者，得由有召集權人或
    利害關係人聲請法院處理之：㈠無前條規定之親屬或親屬不
    足法定人數時。㈡親屬會議不能或難以召開。㈢親屬會議經
    召開而不為或不能決議；親屬會議以會員五人組織之，民法
    第1190條、第1209條第1項、第1211條、第1131條、第1132
    條、第1130條定有明文。 　　
三、經查：
  ㈠聲請人主張其為被繼承人黃ＯＯ之繼承人，黃ＯＯ於109年6月24
    日死亡，其生前於109年4月25日立下自書遺囑，惟未指定遺
    囑執行人，亦未委託他人指定，且被繼承人民法第1131條規
    定之親屬不足以召開親屬會議等情，業據聲請人提出自書遺
    囑、戶籍謄本、銀行存摺等件為證，聲請人既係繼承人，屬
    利害關係人，聲請指定遺囑執行人，為有理由，應予准許。
  ㈡又本件全體繼承人中，黃ＯＯ具狀同意聲請人擔任遺囑執行人;
    黃ＯＯ、黃ＯＯ、黃ＯＯ等之共同代理人陳翰律師到院亦同意由
    聲請人擔任遺囑執行人，惟均稱應保留繼承人特留分等語，
    聲請人到院表示同意且願意擔任遺囑執行人，此有黃ＯＯ109
    年9月17日民事陳報狀、本院109年11月26日調查筆錄在卷可
    據。本院審酌聲請人為被繼承人之子，應較他人知悉被繼承
    人遺產狀況，且無不得擔任遺囑執行人之消極資格，另觀自
    書遺囑所載內容，本件遺囑執行人之任務尚屬單純。執此，
    本院認為由聲請人黃ＯＯ擔任被繼承人黃ＯＯ之遺囑執行人，乃
    屬妥適，爰選任之。
四、依家事事件法第181條第11項，裁定如主文。 　
　
中　　華　　民　　國　　109 　年　　12　　月　　8 　　日
             家事法庭       司法事務官　田修豪
以上正本係照原本作成。
如對本裁定抗告，須於裁定送達後10日內向本院提出抗告狀，並
應繳納抗告費新臺幣1,000元整。

中　　華　　民　　國　　109 　年　　12　　月　　8 　　日
                                書記官　林書婷